# 经营风险

提问人：wqhhyl 时间：2010-10-03 19:58:00
软件行业的经营风险有哪些？

回答人：chenyiwei
回复 楼主 wqhhyl 的帖子问题太宽泛了。以下资料仅供参考：
Inherent Risk Factors — Technology (Software) – Accounts Receivable, Trade Nature of the item Receivables exist from customers who operate in countries with non-standard business practices; Old receivables exist (i.e. greater than one year). Nature of the business/industry Sales of highly specialized or customized products; Introduction of new geographical locations or types of customer in current period; Customer credit ratings are subjective; Complex revenue recognition policy; Non-standard payment terms exist. Organization of the Entity Insufficient details in revenue recognition policy. Inherent Risk Factors — Technology (Software) –Inventories Nature of the business/industry Demand for the entity’s products decreased during the year. Inherent Risk Factors —Technology (Software) – Prepaid Expenses, Deferred Charges and Other Assets Nature of the item Large or unusual transactions exist or entered into at or near year end; Liens, pledges, or other security interests exist in the account(s). Inherent Risk Factors —Technology (Software) – Long-term Receivables, Non-current Deposits and Other Long-term Financial Assets Nature of the business/industry There is unusual or non-standard account activity; Long-term receivable activity (deposits) occur on an irregular basis; There is little consistency in the volume of long-term receivable activity. Long-term receivables in foreign currency exist; The exchange rates of foreign currency are volatile. Inherent Risk Factors — Technology (Software) – Provisions, Accrued and Other Liabilities, Deferred Income Nature of the item There are a significant number of types of liabilities or provisions; The valuation of provisions and other liabilities is tied to economic conditions. Nature of the business/industry The economy has weakened during the year; Provisions and other liabilities are based on contingencies. Inherent Risk Factors — Technology (Software) – Long-term Debt and Leases Nature of the business/industry Various contingencies exist that threaten the recall of debt; The economy has weakened during the year. Organization of the Entity Contract terms are complex with different accounting implications. Inherent Risk Factors— Technology (Software) – Equity Nature of the item Stock award activity is not well documented; Valuation of stock awards is based on complex models and assumptions. Nature of the business/industry The economy has weakened during the year; Stock award terms are modified; The granting of stock awards is tied to the performance of the entity. Organization of the Entity The entity has inadequate IT systems for the volume of activity, size, and/or complexity of the account; There is a decentralized system for granting stock awards; Third party involvement in administration and valuation of stock awards.